臺灣高等法院高雄分院刑事判決　　　　　九十一年度上易字第九七號
　　上　訴　人　台灣屏東地方法院檢察署檢察官
　　被　　　告　乙○○
右上訴人因被告毀損案件，不服臺灣屏東地方法院九十一年度易字第四六二號中華民
國九十一年五月十四日第一審判決（起訴案號：臺灣屏東地方法院檢察署九十一年度
偵字第五七四號），提起上訴，本院判決如左：
      主      文
原判決撤銷，發回屏東地方法院。
      理      由
一、公訴意旨略以：被告乙○○明知其所有建物門牌號碼為屏東縣里港鄉○○路一之
    二十號房屋，已於民國八十六年間即遭債權人黃文堂向臺灣屏東地方法院聲請查
    封，竟於八十八年間，尚未拍賣之際，意圖損害債權人之債權，將附著該建物上
    之鋁門窗及鐵捲門予以毀壞拆除，並將所拆卸之物藏放在屏東縣高樹鄉泰山村寮
    地巷四十六號宅後，嗣為黃文堂所委請之代理人甲○○於八十九年九月十三日導
    引書記官執行點交時，發現被破壞上情，並經查訪得知鋁門窗之藏放處所。案經
    甲○○訴經屏東縣警察局里港分局報請偵辦，因認被告有犯刑法第三百五十六條
    之損害債權罪嫌。
二、原判決意旨略以：本件檢察官聲請簡易判決處刑，認被告乙○○係犯刑法第三百
    五十六條之損害債權罪，依同法第三百五十七條規定須告訴乃論。茲告訴人甲○
    ○於警訊時，係表示告訴之對象為許金成，且於檢察官偵訊時，亦未表明欲向被
    告乙○○提出告訴之意，是被告乙○○所涉上開罪嫌，顯未據合法告訴，依刑事
    訴訟法第三百零三條第三款規定，諭知不受理之判決，並不經言詞辯論為之。
三、按告訴乃論之罪，除相對的親告罪外，其告訴人之告訴，祇須指明所告訴之犯罪
    事實及表示希望訴追之意思，即為已足，毋庸指明犯人，苟已指明犯罪事實，訴
    請究辦，縱令犯人全未指明或誤指他人，其告訴，仍屬有效，最高法院二十四年
    上字第二一九三號著有判例。經查告訴代理人甲○○於警訊時已指稱：我因受黃
    文堂之委託處理其在屏東縣里港鄉○○段七００－一一地號之土地及地上建物（
    即系爭房屋）不動產產權事宜。八十九年九月十三日下午，我配合屏東地院書記
    官等人到現場執行點交時發現，上開房屋之鐵窗、鋁窗、鋁門、不銹鋼捲、門窗
    被竊，因而到派出所報案及作談話筆錄。該房屋是委任人黃文堂向法院標得，得
    標後，我曾和前屋主乙○○協調搬遷之事宜，後因無法達成協議，由法院出面強
    制點交，原本點交前，該屋之鋁門窗、鐵捲門等物品均相當完好，但點交時發現
    上述物品均被拆走。我發現失竊之物品放置在泰山村寮地巷四六號許金成之屋後
    ，所以我要向許金成提出毀損、竊盜之告訴等語，以有警訊筆錄在卷可稽。由上
    觀之，告訴代理人確已向警方陳明所告訴之犯罪事實及表示希望訴追之意思，至
    為明確，縱其誤指許金成為犯罪嫌疑人，依上開判例之意旨，告訴代理人之告訴
    ，仍屬有效，原審未為詳查，認告訴代理人告訴之對象為許金成，未表明對乙○
    ○提出告訴，即未經合法告訴，諭知公訴不受理之判決，尚有未當。公訴人上訴
    意旨，執此指摘原判決不當，為有理由，自應由本院將原判決撤銷，發回原審法
    院，另為適法之判決，並不經言詞辯論為之。
四、據上論斷，應依刑事訴訟法第三百六十九條第一項後段、第三百七十二條，判決
如主文。
中    華    民    國     九十一     年       六       月      二十七    日
                              臺灣高等法院高雄分院刑事第三庭
               審判長法官  周賢銳
                                        法官  黃憲文
                                        法官  謝宏宗
右正本證明與原本無異。
不得上訴。
                                      書記官  王秀娟
中    華    民    國     九十一     年       七       月        一      日
                                                                        Ｑ
